【裁判字號】    89,易,224
【裁判日期】    891219
【裁判案由】    竊盜
【裁判全文】
臺灣臺東地方法院刑事判決                          八十九年度易字第二二四號
    公  訴  人  臺灣台東地方法院檢察署檢察官
    被      告  丙○○
                乙○○
右列被告因竊盜案件，經檢察官提起公訴 (八十八年度偵字第二九二五號)，本院判
決如左：
    主  文
丙○○共同竊盜，處拘役伍拾日，緩刑貳年。
乙○○共同竊盜，處拘役伍拾日。
    事  實
一丙○○、乙○○基於意圖為自己不法所有之犯意聯絡，於民國八十八年八月十二日
  下午二時許，一同前往臺東縣太麻里鄉大王村大王二七六之十號甲○○住處，竊取
  甲○○所有置放屋簷下之洗衣機乙台，得手後，載至乙○○臺東市○○○街六號住
  處，乙○○並以新台幣（下同）三千元代價出售予不知情之林龍溪，所得款項由乙○○花用殆盡，嗣經警循線查獲。
二案經臺東縣警察局移送台灣台東地方法院檢察署檢察官偵察起訴。
    理  由
一上述犯罪事實認定的依據有：
  (一)證人即被害人甲○○於警訊及本院審理時指證：他置放在台東縣太麻李香大王村
    大王二七六之十號住處之洗衣機一部，於八十八年八月十二日失竊，隔日經查訪
    ，在台東市○○里○○○街乙○○住處尋獲，他即告知乙○○該洗衣機屬他所有
    ，將請張文誠幫他賣，後來因價錢談不攏未賣出，他有告知乙○○幾日後，將載
    回，嗣後因案遭收押而未處理，嗣該洗衣機遭乙○○變賣得款花用。
  (二)證人即向被告乙○○買受洗衣機之林龍溪於警訊中證實：八十八年八月中旬其與
    乙○○一同飲酒時，乙○○向其聲稱有人欠繳會錢，急需用錢，因此有一部洗衣
    機要販賣，其即以三千元之代價買受。
  (三)被告丙○○於警訊及本院審理時供述：因甲○○欠他錢，且先前曾表示要出賣洗
    衣機來抵債，才與乙○○到甲○○住處搬洗衣機，搬之前確實未得到甲○○的同
    意，但事後他有搬走洗衣機之事，告知甲○○。是被告既未獲甲○○同意，即私
    下擅將洗衣機搬走並置於自己實力支配之下，即構成竊盜犯行，其辯稱因雙方有
    金錢債務糾紛，搬走只是為了抵債，並無不法所有意圖，不足採信。
  (四)被告乙○○雖不否認與丙○○一同至甲○○住處搬運洗衣機，但矢口否認有竊盜
    犯行，辯稱：上開洗衣機係被害人甲○○委託她販賣。但從前述共同被告丙○○
    供述搬走洗衣機前，並未得甲○○之同意，且被害人甲○○於事後已告知將取回
    洗衣機，被告仍將上述洗衣機以三千元出售，所得款項並由己花用殆盡等情節，
    可知其所辯稱是受甲○○委託出售，並無竊取之犯行，為卸責之詞，不足採信。
  綜上所述，本件證據清楚明確，被告犯行均足以認定。
二被告丙○○、乙○○所犯的罪名均為，刑法第三百二十條第一項竊盜罪嫌，被告二
  人就上開犯行，有犯意聯絡及行為分擔，為共同正犯。爰審酌被告犯罪之動機、目
  的、手段，犯罪時所受之刺激及其品性、生活狀況、智識程度、犯罪所生之損害，
  及犯罪後態度等一切情狀，分別量處如主文所示之刑。末查被告丙○○未曾受有期
  徒刑以上刑之宣告，有台灣台東地方法院檢察署刑案資料查註紀表一紙在卷可按，
  經此偵審程序並定刑教訓，應知警惕無虞再犯，本院認所宣告之刑以暫不執行為當
  ，爰併宣告緩刑二年，以啟自新並觀後效。
三被告乙○○經合法傳喚，無正當理由不到庭，本院認本件係應處拘役之案件，爰不
  待其陳述逕行判決。
據上論斷，應依刑事訴訟法第二百九十九條第一項前段、第三百零六條、刑法第三百
  二十條第一項、、第七十四條第一款，罰金罰鍰提高標準條例第一條前段，判決如
  主文。
中    華    民    國      八十九      年      十二      月     十九     日
                                  臺灣臺東地方法院刑事庭
                                          法  官  黃 堯 讚
右正本證明與原本無異。
如不服本判決，應於判決送達後十日內向本院提出上訴狀。（須附繕本）
「切勿逕送上級法院」
                                          書記官 潘 正 苓
中    華    民    國      八十九      年      十二      月    二十七    日
附錄
刑法第三百二十條
意圖為自己或第三人不法之所有，而竊取他人之動產者，為竊盜罪，處五年以下有期
徒刑、拘役或五百元以下罰金。
意圖為自己或第三人不法利益，而竊佔他人之不動產者，依前項之規定處斷。
前二項之未遂犯罰之。


司法院資訊處製作；財團法人民間司法改革基金會備份。
